臺灣臺中地方法院刑事判決　　　　　　100年度交易字第663號
公　訴　人　臺灣臺中地方法院檢察署檢察官
被　　　告　柯嘉長
上列被告因公共危險案件，經檢察官提起公訴（100年度偵字第1
3785號），被告於準備程序中就被訴事實為有罪之陳述，經告以
簡式審判之旨，並聽取意見後，經本院合議庭裁定由受命法官獨
任行簡式審判程序，本院判決如下：
    主    文
柯嘉長服用酒類，不能安全駕駛動力交通工具而駕駛，累犯，處
有期徒刑陸月，如易科罰金，以新臺幣壹仟元折算壹日。
    犯罪事實
一、柯嘉長前於民國92年間，因公共危險案件，經臺灣南投地方
    法院（下稱南投地院）以92年度投交簡字第459號判處拘役
    45日，如易科罰金，以新臺幣（下同）900元折算1日，於93
    年2月2日易科罰金執行完畢。又於99年間再因公共危險案件
    ，經南投地院以99年度審投交簡字第664號判處有期徒刑4月
    ，如易科罰金，以1000元折算1日，於100年3月7日易科罰金
    執行完畢。詎仍不知警惕，於100年6月6日晚上7時許至翌日
    0 時許，在南投縣草屯鎮○○路38之11號住處隔壁之鄰居家
    中，與鄰居飲用米酒1瓶半後，已達不能安全駕駛動力交通
    工具之程度，竟仍於翌日上午8時時許，騎乘車牌號碼為G7E
    -7 38號重型機車外出找工作。嗣於100年7月7日下午2時46
    分許，行經臺中市霧峰區○○○路與丁台路口時，因酒後受
    酒精影響，其注意及反應能力均降低，致其騎乘上開機車時
    車身搖擺不定，經警攔停盤查，發現其身上酒味甚濃，對其
    施以酒精濃度呼氣測試，當場測得其數值達每公升1.10毫克
    ，因而查悉上情。
二、案經臺中市政府警察局霧峰分局報告臺灣臺中地方法院檢察
    署檢察官偵查起訴。
    理    由
一、查本件被告柯嘉長所犯，非死刑、無期徒刑、最輕本刑為3
    年以上有期徒刑之罪，或高等法院管轄第一審之案件，被告
    於準備程序中，就前揭被訴事實為有罪之陳述，經受命法官
    告以簡式審判程序之旨，並聽取被告與公訴人之意見後，本
    院認無不得或不宜改依簡式審判程序進行之處，爰依刑事訴
    訟法第273條之1第1項、第284條之1，經合議庭評議後，裁
    定本件由受命法官獨任進行簡式審判程序，是本件之證據調
    查，依刑事訴訟法第273條之2規定，不受同法第159條第1項
    、第161條之2、第161條之3、第163條之1及第164條至170條
    規定之限制，合先敘明。
二、上揭犯罪事實，業據被告柯嘉長於警、偵訊及本院審理中均
    坦承不諱，復有臺中縣警察局道路交通事故當事人酒精測定
    紀錄表、刑法第一百八十五條之三，查獲後測試、觀察職務
    報告、臺中市政府警察局霧峰分局汽機車駕駛人酒後生理協
    調平衡檢測紀錄表、臺中市政府警察局舉發違反道路交通事
    件通知單、臺中縣警察局執行交通違規移置保管車輛收據、
    刑案現場測繪圖、全戶戶籍資料查詢結果、車輛詳細資料（
    警卷第3、7-11、13-14頁）等資料在卷可憑，足認被告自白
    確與事實相符。
三、按酒精對人體之作用，因個人體質而有不同，究需飲用多少
    數量之酒類或呼氣及血液中酒精含量達如何之濃度始為不能
    安全駕駛，尚難為一致之規定，此亦刑法未以飲酒數量或呼
    氣及血液中酒精含量濃度，作為酒後不能安全駕駛動力交通
    工具而駕駛之公共危險罪構成要件之故，自應以行為人酒後
    之實際駕駛行為、反應、精神狀態等客觀可察之狀況資為判
    斷。本案被告坦認於騎乘重型機車前確有飲用米酒之事實，
    經警攔停盤查，對其施以酒精濃度呼氣測試，當場測得其數
    值達每公升1.10毫克，已達道路交通安全規則第114條第2款
    所定吐氣所含酒精濃度超過每公升0.25毫克而不得駕車之程
    度4倍以上，顯具相當之危險性。再參酌德國、美國之認定
    標準，對於呼氣酒精濃度已達每公升0.55毫克時，就人之生
    理方面，已產生視覺反應遲鈍、影像不能集中，同時不能看
    清前方路況及車旁照後鏡等狀況，其肇事率為一般正常人之
    10倍，認已達「不能安全駕駛」之標準，此亦有法務部於88
    年5月10日邀集交通部、行政院衛生署、內政部警政署、中
    央警察大學等單位相關人員召開之研商訂定刑法第185條之3
    服用毒品、麻醉藥品、酒類或其他相類之物，不能安全駕駛
    交通工具之認定標準會議結論可參；再者，本案被告飲酒後
    騎乘上開機車，有車身搖擺不定，操控力顯然欠佳之情，足
    認被告因酒後受酒精影響致其注意及反應等能力均降低，已
    達不能安全駕駛動力交通工具之狀態之事實，已堪認定。是
    本案事證明確，被告犯行堪以認定，應予依法論科。
四、核被告柯嘉長所為，係犯刑法第185條之3服用酒類不能安全
    駕駛動力交通工具而駕駛之公共危險罪。又被告前於99年間
    因公共危險案件，經南投地院以99年度審投交簡字第664 號
    判處有期徒刑4月，如易科罰金，以1000元折算1日，於100
    年3月7日易科罰金執行完畢之事實，有臺灣高等法院被告前
    案紀錄表附卷可憑，其於有期徒刑執行完畢後5年內，再故
    意犯本件有期徒刑以上之罪，依刑法第47條第1項之規定，
    構成累犯，並應加重其刑。爰審酌被告有如犯罪事實欄所載
    服用酒類不能安全駕駛動力交通工具而駕駛之行為，且甫於
    前案所犯酒醉駕車罪，易科罰金執行完畢未及半年復再為本
    件酒醉駕車之犯行，顯然漠視法律之規定，並於服用酒類後
    之呼氣中酒精濃度達每公升1.10毫克，已處於不能安全駕駛
    動力交通工具之狀態仍騎乘機車，其既漠視自己安危，又枉
    顧公眾往來安全，惟其遭查獲時係騎乘重型機車，且實際上
    未發生事故即遭警查獲，暨其犯後坦承犯罪，犯後態度尚佳
    、教育程度為國中畢業、家庭經濟狀況勉持（見本院卷第13
    頁反面）等一切情狀，量處如主文所示之刑，並諭知易科罰
    金之折算標準，以資懲儆。公訴人雖於本院審理時對被告具
    體求處有期徒刑7月，本院審酌被告之前案資料及本案犯罪
    情節、態樣等情，認尚無令其入監服刑，短暫剝奪其人身自
    由之必要，且被告經本件刑之宣告及執行，應足以矯其惡性
    ，是就檢察官前開具體求刑，似嫌過重，附此敘明。
據上論斷，依刑事訴訟法第273條之1第1項、第299條第1項前段
，刑法第185條之3、第47條第1項、第41條第1項前段，刑法施行
法第1條之1第1項，逕以簡易判決處刑如主文。
中    華    民    國    100    年    8    月    30    日
                  刑事第四庭    法  官  李婉玉
以上正本證明與原本無異。
如不服本判決應於收受送達後10日內向本院提出上訴書狀，並應
敘述具體理由；其未敘述上訴理由者，應於上訴期間屆滿後20日
內向本院補提理由書（均須按他造當事人之人數附繕本）「切勿
逕送上級法院」。
                                書記官  林政佑
中    華    民    國   100    年    8     月    30    日
附錄論罪科刑法條
中華民國刑法第185條之3
服用毒品、麻醉藥品、酒類或其他相類之物，不能安全駕駛動力
交通工具而駕駛者，處 1 年以下有期徒刑、拘役或科或併科 15
萬元以下罰金。